【裁判字號】    97,訴,1256
【裁判日期】    971229
【裁判案由】    違反毒品危害防制條例
【裁判全文】
臺灣屏東地方法院刑事判決              97年度訴字第1256號
公  訴  人  臺灣屏東地方法院檢察署檢察官
被      告  甲○○
                    號
上列被告因違反毒品危害防制條例案件，經檢察官提起公訴（97
年度毒偵字第1652號），本院合議庭裁定改行簡式審判程序，判
決如下：
    主  文
甲○○施用第二級毒品，累犯，處有期徒刑捌月；又施用第一級
毒品，累犯，處有期徒刑壹年，扣案第一級毒品海洛因壹包（驗
餘淨重零點零肆伍公克）沒收銷燬之。應執行有期徒刑壹年陸月
，扣案第一級毒品海洛因壹包（驗餘淨重零點零肆伍公克）沒收
銷燬之。
    事  實
一、甲○○前於民國90年間，因施用毒品案件，經臺灣桃園地方
    法院裁定送觀察勒戒後，認無繼續施用毒品之傾向，於90年
    7 月24日執行完畢釋放。又於91年間，即前揭觀察勒戒執行
    完畢釋放後之5 年內，再犯施用毒品案件，經本院裁定送觀
    察勒戒確定。另於92年間，因竊盜、偽造文書、妨害兵役案
    件，經本院以92年度易字第197 號各判處有期徒刑1 年7 月
    、3 月、4 月，應執行有期徒刑2 年確定；又於92年間，因
    施用第一、二級毒品案件，經本院以92年度訴字第98號各判
    處有期徒刑8 月、4 月，應執行有期徒刑10月確定；上開竊
    盜等案件，嗣經本院裁定應執行有期徒刑2 年9 月，並於94
    年8 月12日假釋付保護管束，假釋經撤銷後，殘刑6 月22日
    。另於95年間，因搶奪案件，經本院以94年度訴字第1031號
    判處有期徒刑10月確定；又於95年間，因連續施用第一、二
    級毒品案件，經本院以94年度訴字第1136號各判處有期徒刑
    1 年4 月、8 月，應執行有期徒刑1 年10月確定；上開搶奪
    等案件，嗣經本院裁定應執行有期徒刑2 年7 月，再經本院
    裁定各減刑二分之一，並應執行有期徒刑1 年3 月15日。前
    述案件原接續於96年7 月16日執行完畢出監，後發現漏執行
    30日再執行，甫於97年7 月22日執行完畢。詎仍不知戒絕，
    復基於施用第二級毒品甲基安非他命之犯意，於97年7 月29
    日下午6 時許，在屏東縣林邊鄉○○村○○路196 號之2 住
    處，以將甲基安非他命置入玻璃球內燒烤後吸食煙霧之方式
    ，施用甲基安非他命1 次；另基於施用第一級毒品海洛因之
    犯意，於同年月30日下午2 時許，在屏東縣林邊鄉○○村○
    ○路1 巷11之20號居所，以將海洛因置入針筒摻水混合後注
    射手臂之方式，施用海洛因1 次。嗣於同年月30日下午3 時
    許，為警在屏東縣林邊鄉○○村○○路1 巷11之20號居所經
    同意搜索而查獲，並扣得海洛因1 包（驗餘淨重0.045 公克
    ），並於同日下午3 時40分許採尿檢驗，而查獲上情。
二、案經屏東縣政府警察局東港分局報告臺灣屏東地方法院檢察
    署檢察官偵查起訴。
    理  由
一、訊據被告甲○○對上揭事實坦承不諱，其尿液經送驗結果，
    確呈甲基安非他命及其代謝物安非他命陽性反應、海洛因水
    解後之可待因、嗎啡陽性反應，有台灣檢驗科技股份有限公
    司濫用藥物尿液檢驗報告、尿液受檢人真實姓名對照表各1
    份附卷可稽，扣案之白色粉末1 包，檢出海洛因成分（驗餘
    淨重0.045 公克），有高雄市立凱旋醫院濫用藥物成品檢驗
    鑑定書1 紙在卷可憑，足見被告自白與事實相符，事證明確
    ，其犯行堪以認定。而被告曾於觀察勒戒執行完畢釋放後之
    5 年內再犯施用毒品之罪，有臺灣高等法院被告前案紀錄表
    可參，本件即非5 年後再犯，自應依法論科（最高法院97年
    度第5次 刑庭決議(二)參照）。
二、核海洛因係毒品危害防制條例第2 條第2 項第1 款所規定之
    第一級毒品，甲基安非他命係毒品危害防制條例第2 條第2
    項第2 款所規定之第二級毒品，是被告所為，分別係分別犯
    同條例第10條第2 項之施用第二級毒品罪、第10條第1 項之
    施用第一級毒品罪。其持有毒品之低度行為，為施用之高度
    行為所吸收，不另論罪。被告先後施用甲基安非他命、海洛
    因，犯意各別，行為互殊，應分論併罰之。被告前有如事實
    欄所載之罪刑執行情形，有上開前案紀錄表可參，其受徒刑
    之執行完畢，5 年以內故意再犯上開有期徒刑以上之罪，均
    為累犯，應加重其刑。爰審酌被告因施用毒品犯行，屢經觀
    察勒戒，甚至刑之執行，猶不知戒絕，再施用毒品不輟，無
    視於毒品對於自身健康之戕害及國家對於杜絕毒品犯罪之禁
    令，惟念其坦承犯行，犯後態度尚佳等一切情狀，各量處如
    主文所示之刑，再定其應執行之刑，以示懲儆。扣案之海洛
    因1 包，為本案查獲之第一級毒品，依毒品危害防制條例第
    18條第1 項前段規定，不問屬於犯人與否，應沒收銷燬之，
    其包裝袋因接觸該毒品，衡情亦沾黏海洛因而難以析離（強
    行析離所費不合比例原則），應視同海洛因，併沒收銷燬之
    。
據上論斷，應依刑事訴訟法第273 條之1 第1 項、第299 條第1
項前段，毒品危害防制條例第10條第1 項、第2 項、第18條第1
項前段，刑法第11條、第47條第1 項、第51條第5 款，判決如主
文。
本案經檢察官許大偉到庭執行職務
中    華    民    國    97    年    12    月    29    日
                  刑事第四庭    法  官  蔡嘉裕
以上正本證明與原本無異。
如不服本判決，應於收受本判決送達後10日內，向本院提出上訴
書狀（應敘述具體理由並附繕本），其未敘述上訴理由者，至遲
應於上訴期間屆滿後20日內，向本院補提理由書狀，切勿逕送上
級法院。
中    華    民    國    97    年    12    月    29    日
                                書記官  許倬維
附錄論罪科刑法條：
毒品危害防制條例第10條
施用第一級毒品者，處6月以上5年以下有期徒刑。
施用第二級毒品者，處3年以下有期徒刑。


司法院資訊處製作；財團法人民間司法改革基金會備份。
